臺灣高等法院臺中分院刑事判決
110年度上訴字第912號

上  訴  人  臺灣南投地方檢察署檢察官
被      告  賴禹錫


選任辯護人  羅金燕律師
上列上訴人因被告毀棄損壞案件，不服臺灣南投地方法院109年
度訴字第164號中華民國110年3月18日第一審判決（起訴案號：
臺灣南投地方檢察署108年度偵字第3401號），提起上訴，本院
判決如下：
    主  文
上訴駁回。
    理  由
一、公訴意旨略以：被告賴禹錫與告訴人賴○淵為堂叔侄關係，
    自被告之祖父即告訴人之曾祖父賴○世起，世代居住於分割
    前南投縣○○鎮○○段○000地號土地（其後分割為442、44
    2-1、442-2、442-3），並於其上建有門牌號碼南投縣○○
    鎮○○路0段000巷00○00○00號未辦理保存登記之三合院，
    由被告與告訴人等家族成員公同共有，自賴○世在世時即約
    定三合院左廂房部分（即南投縣○○鎮○○路0段000巷00號
    ，下稱79號建物）由被告之父賴○閩一脈使用。因家族人口
    漸增，部分家族成員另自行增建房舍使用，其中告訴人於民
    國104年間向家族成員賴○文購得其所有土地持分，及增建
    於79號建物旁，坐落於與上開土地比鄰之南投縣○○鎮○○
    段○000地號國有土地之鐵皮倉庫（下稱系爭鐵皮倉庫）使
    用權。嗣被告等人就共有土地協議分割不成，由告訴人向臺
    灣南投地方法院(下稱南投地院)提起分割共有物之訴，經該
    院以106年度訴字第171號判決將上開共有土地依告訴人之方
    案分割。判決確定後，因79號建物部分占用告訴人分割後所
    得土地，告訴人即以上開判決為執行名義，向南投地院聲請
    對被告等人強制執行拆屋還地，被告遂表示將自行拆除之，
    於108年6月25日某時許，雇請工人拆除79號建物，並基於毀
    損之不確定故意，指使工人一併拆除附著於土地、得以遮風
    避雨，屬建築物之系爭鐵皮倉庫，並將系爭鐵皮倉庫之供電
    系統斷電，嗣告訴人到場阻止時，系爭鐵皮倉庫之屋頂、鐵
    門及後牆均遭拆除，且已斷電而不堪使用，足生損害於告訴
    人。因認被告涉犯刑法第353條第1項之毀損他人建築物罪嫌
    等語。
二、按犯罪事實應依證據認定之，無證據不得認定犯罪事實；不
    能證明被告犯罪者，應諭知無罪之判決，刑事訴訟法第154
    條第2項、第301條第1項前段分別定有明文。又刑事訴訟法
    上所謂認定犯罪事實之證據，係指足以認定被告確有犯罪行
    為之積極證據而言，如未能發現有相當證據或證據不足以證
    明，自不能以推測或擬制之方法以為裁判基礎，而認定不利
    於被告之事實，需依積極證據，苟積極證據不足為不利被告
    之認定時，即應為有利於被告之認定，更不必有何有利之證
    據；所謂「積極證據足以為不利被告事實之認定」，係指據
    為訴訟上證明之全盤證據資料，在客觀上已達於通常一般之
    人均不致於有所懷疑、而得確信被告確曾犯罪之程度；若未
    達到此一程度，而有合理之懷疑存在時，即無從為有罪之確
    信。而訴訟上所得之全盤證據資料，固不以直接證據為限，
    間接證據亦應包含在內，惟採用間接證據時，必其所成立之
    證據，在直接關係上，雖僅足以證明他項事實，而由此他項
    事實，本於事理之作用足以證明待證事實者，方為合法，若
    憑空之推想，並非得採為證據資料之間接證據。再者，刑事
    訴訟法第161條第1項明文規定：「檢察官就被告犯罪事實，
    應負舉證責任，並指出證明之方法。」；因此，檢察官對於
    起訴之犯罪事實，應負提出證據及說服之實質舉證責任。倘
    其所提出之證據，不足為被告有罪之積極證明，或其指出證
    明之方法，無從說服法院以形成被告有罪之心證，基於無罪
    推定之原則，自應為被告無罪判決之諭知。申言之，刑事訴
    訟制度受「倘有懷疑，則從被告之利益為解釋」、「被告應
    被推定為無罪」原則所支配，故得為訴訟上證明者，無論為
    直接或間接證據，須客觀上於吾人一般社會生活經驗均不致
    有所懷疑，而達於確信之程度者，且除認定被告犯罪之外，
    無從本於同一事證為其他有利於被告之合理推斷，始可以之
    為不利之認定，倘其證明尚未達於確信之程度，而有合理可
    疑存在時，即難據為被告有罪之認定。復按告訴人之告訴，
    係以使被告受刑事訴追為目的，是其陳述是否與事實相符，
    仍應調查其他證據以資審認。被害人就被害經過所為之陳述
    ，其目的在於使被告受刑事訴追處罰，與被告處於絕對相反
    之立場，其陳述或不免渲染、誇大。是被害人縱立於證人地
    位具結而為指證、陳述，其供述證據之證明力仍較與被告無
    利害關係之一般證人之陳述為薄弱。從而，被害人就被害經
    過之陳述，除須無瑕疵可指，且須就其他方面調查又與事實
    相符，亦即仍應調查其他補強證據以擔保其指證、陳述確有
    相當之真實性，而為通常一般人均不致有所懷疑者，始得採
    為論罪科刑之依據。
三、公訴意旨認被告涉犯前揭罪嫌，無非以被告於警詢及偵查中
    之供述、證人即告訴人賴○淵、證人即告訴代理人曾麗芬於
    警詢、偵查中之證述；拆除前後照片、財政部國有財產署中
    區分署南投辦事處106、107、108國有土地勘（清）查表相
    關資料、台財產中投三字第10835035190號函、不動產購買
    邀約書影本、證明書、南投地院106年度訴字第171號判決、
    107年度司執字第14324號執行卷內被告聲明異議狀及裁定及
    執行筆錄等，為其論據。
四、訊據被告固坦承於108年6月25日僱請工人拆除79號建物，連
    同系爭鐵皮倉庫一併拆除，並將供電系統斷電之事實，惟堅
    決否認有何毀損他人建築物之犯行，辯稱：系爭鐵皮倉庫是
    我父親蓋的房子，在79號建物旁邊，由我跟其他兄弟姊妹一
    同繼承等語。被告之辯護人另辯護稱：另案共有物分割事件
    中，告訴人也承認系爭鐵皮倉庫為被告居住使用之範圍，並
    非告訴人所有，況系爭鐵皮倉庫所占用同段458地號國有土
    地之使用補償金，迄至108年6月前，均由被告繳納。被告對
    系爭鐵皮倉庫本有處分之權利，並非拆除他人建物，亦無毀
    損他人建築物之故意。經查：
  ㈠被告與告訴人前因分割共有物案件涉訟，經南投地院以106年
    度訴字第171號判決，依告訴人之方案分割南投縣○○鎮○○段0
    00地號土地，判決確定後，因79號建物占用告訴人所分得土
    地，告訴人即以上開判決向南投地院聲請強制執行，請求被
    告拆屋還地，經該院民事執行處以107年度司執字第14324號
    受理在案。被告於108年6月25日僱請工人拆除79號建物，並
    連同系爭鐵皮倉庫一併拆除，將供電系統斷電等情，為被告
    所坦承不諱，核與告訴人於警詢、偵訊及告訴代理人曾麗芬
    於偵訊中之證述相符（見警卷第5至7頁，偵卷第44至45、71
    至74頁），且有現場照片10張、南投地院106年度訴字第171
    號民事判決等在卷可稽（見偵卷第8至13、17至41頁），並
    經原審及本院調閱該院106年度訴字第171號、107年度司執
    字第14324號執行卷宗核閱無訛。是此部分之事實，應堪認
    定。
  ㈡系爭鐵皮倉庫所占用屬國有地之南投縣○○鎮○○段000地號土地
    第3錄於103年3月至108年2月使用補償金新臺幣（下同）4,4
    68元及108年3月至6月使用補償金336元，均由被告、賴○明
    、賴柔妏、賴玟臻、賴克炫繳納乙節，此有財政部國有財產
    署中區分署南投辦事處108年6月27日台財產中投三字第1080
    6049970號函暨所附收據在卷可稽（見偵卷第86至87頁，原
    審第193至195頁）。又財政部國有財產署中區分署南投辦事
    處勘查458地號國有地使用情形為：「本案國有土地前於106
    年2月14日勘查結果第1錄為賴禹錫、賴○明、賴柔妏、賴玫
    臻、賴克炫、賴○淵、賴清助、賴益祥等8人作（○○路○段000
    巷00號）鐵皮磚造石棉棚房、水泥地（庭院）使用，使用面
    積約320平方公尺，第2錄為保留作通道（公用）使用，使用
    面積約501.24平方公尺。賴禹錫君於107年1月23日申請複查
    使用位置及面積，本處107年3月12日勘查結果，第1錄為賴○
    淵、賴清助、賴益祥等3人作（○○路○段000巷00號）鐵皮磚
    造石棉棚房使用，使用面積約176平方公尺，第3錄為賴禹錫
    、賴○明、賴柔妏、賴玫臻、賴克炫等5人作（○○路○段000巷
    00號）鐵皮磚造石棉棚房使用，使用面積約36平方公尺，第
    4錄賴禹錫、賴○明、賴柔妏、賴玫臻、賴克炫、賴○淵、賴
    清助、賴益祥等8人作水泥地（庭院）出入口使用，使用面
    積約108平方公尺。108年8月22日賴禹錫君等3人因毗鄰私有
    土地分割申請確認使用國有土地範圍，本處於108年11月4日
    勘查結果，第1錄為賴○淵、賴清助、賴益祥等人使用，使用
    面積約176平方公尺，第2錄保留作通道（公用）使用，使用
    面積約501.24平方公尺，第3錄為賴○淵作鐵皮棚房使用，使
    用面積約36平方公尺，第4錄為賴禹錫、賴○明、賴柔妏、賴
    玫臻、賴克炫、賴○淵、賴清助、賴益祥等8人作水泥地（庭
    院）、出入口，使用面積約108平方公尺。」此有財政部國
    有財產署中區分署南投辦事處108年11月28日台財產中投三
    字第10835035660號函在卷可稽（見偵卷第17、18頁）。由
    上可知，系爭鐵皮倉庫占用國有地之使用補償金自103年至1
    08年均由被告繳納，且迄至被告與告訴人分割共有物案件確
    定前，系爭鐵皮倉庫之使用情形經國有財產屬勘查結果均為
    被告所占有使用。
  ㈢告訴人雖提出國有地補償金繳納通知，主張占用國有地之系
    爭鐵皮倉庫為其所有，然查，系爭鐵皮倉庫所占用之458地
    號土地第3錄自103年至108年之使用補償金，為被告及其他
    土地共有人所繳納，非由告訴人繳納乙節，業如前述。而告
    訴人及被告另案分割用有物事件判決確定後，因被告拆除系
    爭鐵皮倉庫始生系爭鐵皮倉庫權利誰屬之爭端，則何以國有
    財產署108年11月4日勘查後即變更向來之認定，轉為由告訴
    人占有，並未詳述其認定之依據，況該勘查結果不過作為准
    否使用人承租與否之參考，尚非以此認定系爭鐵皮倉庫之權
    利歸屬，是無從憑此遽認告訴人為系爭鐵皮倉庫之事實上處
    分權人或使用權人。倘如告訴人之指訴，系爭鐵皮倉庫為吳
    春所建，由其繼承人賴○文等人繼承後，再移轉與告訴人多
    年，則該建物占用之國有地自應由告訴人等人繳納，始符合
    常理。又被告另向南投地院提起返還所有物訴訟，請求告訴
    人應將坐落於458地號土地及442地號土地之系爭鐵皮倉庫返
    還與被告，主張被告之父親賴○閩於87年間興建系爭鐵皮倉
    庫，嗣經被告繼承取得系爭鐵皮倉庫，經該院109年度投簡
    字第296號判決賴○淵應將系爭鐵皮倉庫返還與被告及賴○閩
    之全體繼承人等情，業經本院及原審調閱109年度投簡字第2
    96號全卷核閱無訛。
  ㈣又系爭鐵皮倉庫上覆紅色屋頂，門片為三片鐵門，右側毗連
    另外一間鐵皮倉庫，該鐵皮倉庫為被告所有，此為被告、告
    訴人均不爭執，並有另案分割共有物事件中鐵皮倉庫之勘驗
    照片可佐（見106年度訴字第171號卷第92頁）。證人即被告
    之弟賴○明於原審審理中證稱：兩間鐵皮屋都是我爸爸蓋的
    。左邊那間沒有在開，進出都是從右邊那一間。地震前一年
    87年左右，我們參加農會的玫瑰花產銷班，我父親就蓋這兩
    間要讓我們去「檢花（臺語）」，不只我在用，花班會員也
    有在使用。剛開始兩間都是我們在用，後來地震之後，租給
    農會會員陳聰文繼續用，剛開始是兩邊都有用，後來因為我
    大嫂吳○向我爸說，他兒子賴○勝可能事業做不好，要把一些
    東西搬回來，沒有地方放，說能不能一間讓她堆放東西，我
    和我父親就答應了，所以另外一邊就是給吳○放東西。借給
    吳○後，我爸爸就跟陳聰文說他以後繼續使用另外一邊就好
    ，外面那間給他們堆放東西等語（見原審卷第248至251頁）
    。核與證人陳聰文於南投地院另案109年度投簡字第296號返
    還所有物事件中證述：當時我種植玫瑰花，這兩間鐵皮屋都
    是我包裝的地方。那時候是賴○明的爸爸說要蓋包裝廠給賴○
    明使用，賴○明再借我用。這兩間鐵皮屋都是賴○明的爸爸蓋
    的，我是聽賴○明的爸爸說的，蓋的過程我沒有看到。地震
    後我改種番茄，還是繼續去那兩間鐵皮屋包裝，繼續跟賴○
    明租溫室約三年。地震後繼續在該處包裝，後來賴○明的爸
    爸說有一間要借別人，是最左邊的那間，因為隔壁借人，所
    以後來我只有使用一間。包裝廠是一蓋好就交給我們使用，
    賴○明和我都是使用這兩間鐵皮屋，用於包裝等語（見原審
    卷第203至205頁）相符。另告訴人即證人賴○淵於原審審理
    中亦證稱：被告前有於鐵皮屋種植玫瑰花等語（見原審卷第
    232頁）。足見賴○明於九二一地震前即參加農會之玫瑰花產
    銷班而有使用該處鐵皮屋等情。證人賴○明雖為被告之兄弟
    ，然其證述與無利害關係之第三人陳聰文相符，且其證述為
    種植玫瑰花而使用鐵皮屋乙節，與告訴人證述亦屬相符，應
    屬可信。綜合上述，堪認系爭鐵皮倉庫應為被告之父賴○閩
    所建。
  ㈤證人賴○淵雖於原審審理中：那個地方早期是豬舍，九二一
    地震倒掉之後，伯母吳○才找人來蓋這間鐵皮屋，放他們家
    的雜物。被告他們那間是在吳○搭好之後才搭建的。被告他
    們是九二一前就蓋的鐵皮屋，九二一地震時被告他們的鐵皮
    沒有受損，旁邊磚造的豬圈有受損。我們跟被告的鐵皮不是
    一起蓋的等語（原審卷第230至234頁）。然由證人賴○淵上
    開證述觀之，其先證稱系爭鐵皮倉庫係於九二一地震後始興
    建，復又證稱被告所有之鐵皮屋於九二一地震前搭建，晚於
    吳○興建鐵皮屋之時，其就系爭鐵皮倉庫興建之時間點前後
    所述矛盾，顯然就系爭鐵皮倉庫興建時點、緣由，記憶並非
    清楚，其證詞難謂可信。另參證人賴○文於原審審理中證稱
    ：因為我長年在臺北上班，不知道系爭鐵皮倉庫是如何蓋的
    。但我媽媽吳○當初有打電話跟我們說這兩間是一起蓋的，
    是她跟被告的父親各自出錢蓋的。應該是九二一左右蓋的，
    我不知道合建鐵皮屋的經過，我是蓋好才知道，這一間蓋好
    是媽媽在用。這兩間鐵皮屋相連，是一起蓋的，但中間有牆
    壁隔開。以前的豬舍是在這兩間鐵皮屋的後面，隔一個走道
    就是豬舍。鐵皮屋還沒蓋之前是空地。系爭鐵皮倉庫一蓋好
    我媽媽就放農用的東西，後來我母親過世後，那個雜物間變
    成我弟弟賴○勝放汽車零件等語（見原審卷第238至247 頁）
    。證人賴○文固證稱系爭鐵皮倉庫為其母吳○所搭建。然其亦
    證稱，其居住臺北多年，系爭鐵皮倉庫興建過程中，證人賴
    ○文並無居住於該處，其雖聽聞吳○傳述，然其既無親見系爭
    鐵皮倉庫為吳○所建，亦乏其他佐證，是其證述，難認可採
    。再者，證人賴○淵與證人賴○文就系爭鐵皮倉庫究係一起興
    建或分開搭建，及系爭鐵皮倉庫係否由豬舍改建一事所述歧
    異，渠等就系爭鐵皮倉庫之興建過程，顯然不甚清楚，尚難
    憑此即認定系爭鐵皮倉庫為吳○所建。
  ㈥又告訴人與證人賴○淵之不動產購買邀約書，其上記載日期為
    104年4月20日，立邀約書人即買方為告訴人（以下簡稱甲方
    ），出賣人為證人賴○文（以下簡稱乙方），內容略以：甲
    、乙雙方本人已親自至本件不動產標的實地現勘，在介紹人
    介紹下雙方有意買賣成交上開不動產，並簽立此邀約書，雙
    方約定如下：⒈雙方約定成交總金額為600萬元。⒉立邀約書
    當日由甲方同意支付100萬元做為購買意願邀約金，簽約隔
    日匯款至乙方指定帳戶。若甲方反悔，願讓乙方沒入上開邀
    約金。⒊本件不動出售標的：○○鎮○○段442、443、444、459
    、415地號，賴○文所有權全部出售（見警卷第15頁）。證人
    賴○文復於108年7月10日出具證明書記載「本人賴○文將竹山
    鎮山崇里的地產，包含倉庫。一起轉售給賴○淵先生」，此
    有證明書可佐（見警卷第14頁）。細觀上開文件之內容，不
    動產購買邀約書關於買賣之標的僅敘明上開地號土地，並未
    提及包含其上之建物，且僅有告訴人之簽名，賴○文並未簽
    名在其上，證明書則為事後所出具。參以證人賴○文於原審
    審理中證稱：當初我賣給賴○淵的時候根本不知道有這些建
    物，是共業沒有去分割，反正分給我的、權狀上有我的權利
    的，都賣給賴○淵。證明書是事後補的，是在108年補證明書
    ，確認當初我們買賣範圍包含倉庫等語（見原審卷第240頁
    ）。由證人賴○文上開證述可知，其出售土地與告訴人時，
    因土地尚未分割，證人賴○文真意係欲將其所分得土地全數
    出售與告訴人，而未及於土地上之建物，此亦與上開購買邀
    約書之文意內容相符，其雖事後出具證明書稱其買賣包含倉
    庫，然已距離上開買賣時間逾4年之久，且為本案案發後始
    書立，顯有為本案爭端證明而製作，尚難憑此即採為不利被
    告之認定。又證人即出具證明書之里長吳兆修於原審審理中
    證稱：我今天是第一次看到賴○文，證明書是我簽的，我不
    知道賴○文有無將倉庫賣給賴○淵，那個倉庫我一出生就有了
    ，他們古厝有好幾個倉庫，我不知道是指哪一個。我是處理
    告訴人跟被告和解而已。我不可能去得罪對方，里民委託我
    簽證明文件，我會幫他們證明等語（見原審卷第256至259頁
    ）。足見吳兆修所出具之證明書，係於處理被告與告訴人間
    關於系爭鐵皮倉庫之爭端，和解過程中，應告訴人所請而製
    作，亦不足為認定本案系爭鐵皮倉庫權利誰屬之證據。
五、綜上所述，被告固有拆除系爭鐵皮倉庫之行為及結果，然系
    爭鐵皮倉庫為被告父親賴○閩所興建，由被告繼承取得，客
    觀上並非毀損他人之建築物，主觀上亦欠缺犯毀損他人建築
    物之故意，而未該當於刑法第353條第1項毀損他人建築物罪
    之構成要件，本案公訴意旨所舉證據尚不足以證明被告有毀
    損他人建築物之犯行。原審因而以檢察官指述被告上揭犯行
    ，仍存有合理之懷疑，尚未達於可確信其真實之程度，法院
    本於罪證有疑、利於被告之原則，應為有利於被告之認定，
    不能證明被告犯罪，依法應為無罪之諭知。經核並無不合，
    應予維持。
六、檢察官上訴意旨略以：㈠左右棟鐵皮屋大門形式不同，鐵皮
    屋內部仍有鐵皮圍牆相隔，內部並未相通，應屬空間上獨立
    、使用上互相分離、互不相屬。是證人賴○文證述稱該鐵皮
    屋係其母吳○與被告之父親賴○閩一同出資各自興建左、右棟
    鐵皮屋應較可信。㈡該鐵皮屋內放有證人賴○文之弟賴○勝所
    有之汽車零件材料及貨架，顯見該鐵皮屋並非被告實際使用
    。反而，應如證人賴○文所證，鐵皮屋係吳○所興建，自蓋好
    亦一直由吳○使用至過世為止，因此被告繳納國有土地使用
    補償金乙情，僅為行政機關對應繳納補償金之人之查調，尚
    不得逕為鐵皮屋實際權利歸屬之依據。㈢證人賴○文於104年
    已將○○鎮○○段442、443、444、459、415地號之土地及其上
    建築物相關所有權利都出售，只是交易雙方係依照土地登記
    資料記載出售標的，符合一般不動產交易習慣，而108年7月
    10日之證明書是因土地涉及訴訟，為更明確104年4月20日土
    地交易雙方真意，始由證人賴○文再次出具，自不應以此認
    為證人賴○文係為偏袒告訴人而不予採信。基此，請將原判
    決撤銷，更為適當合法之判決。惟查：㈠係卷附照片所示，
    系爭鐵皮倉庫與接連之右邊鐵皮建物間之大門形式固有不同
    。然建物外門，本非必具相同型式，自無法因大門形式不同
    遽論兩間即不同人所蓋（有），仍應以相關證據資以判斷，
    本件原判決綜合卷證，採信賴○明、陳聰文及告訴人部分證
    述，已載敘系爭鐵皮倉庫為被告之父賴○閩所建所憑之理由
    ，並指駁賴○文所述如何無法遽採，所為論斷與經驗及論理
    法則無違，且系爭鐵皮倉庫係被告等繼承人所有而非告訴人
    所有等情，亦經南投地院以109年度投簡字第296號判決確定
    ，業經本院調卷查核屬實。上訴意旨㈠就執原判決已審酌之
    事項再為爭執，尚無足採。㈡原判決依憑卷附證據，載敘系
    爭鐵皮倉庫占用國有地之使用補償金自103年至108年均由被
    告繳納，且迄至被告與告訴人分割共有物案件確定前，系爭
    鐵皮倉庫之使用情形經國有財產屬勘查結果均為被告所占有
    使用，並綜合前揭賴○明、陳聰文及告訴人部分證述，敘明
    系爭鐵皮倉庫乃賴○閩出借供吳○使用，並指駁如何難憑告訴
    人及賴○文之證述，即認定系爭鐵皮倉庫為吳○所建，核其所
    為論斷與常情無違。上訴意旨㈡猶再事爭執，亦無足採。㈢賴
    ○文之證述及其與告訴人之不動產購買邀約書、證明書等證
    據資料，如何不足即為被告不利之認定，已據原判決論述甚
    詳，核無不合，並無上訴意旨㈢所指採證違法之情形。是檢
    察官上訴意旨，指摘原判決不當，並無理由，應予駁回。
　據上論結，應依刑事訴訟法第368條，判決如主文。
本案經檢察官簡汝珊提起公訴，檢察官陳俊宏提起上訴，檢察官
謝名冠到庭執行職務。
中　　華　　民　　國　　110 　年　　9 　　月　　29　　日
        　　刑事第二庭    審判長法　官  何　志　通
　　　　　　　　　　　　　　    法　官  許  月  馨
　　　　　　　　　　　　　　　  法　官  吳  進  發
以上正本證明與原本無異。     
檢察官得依刑事妥速審判法第9條第1項之規定提起上訴。
如不服本判決應於收受送達後二十日內向本院提出上訴書狀，其
未敘述上訴之理由者，並得於提起上訴後二十日內向本院補提理
由書（均須按他造當事人之人數附繕本）「切勿逕送上級法院」
。因疫情而遲誤不變期間，得向法院聲請回復原狀。          
　　　　　　　　　　　　 　　　 書記官  洪  宛  渝

中　　華　　民　　國　　110 　年　　9 　　月　　29　　日
刑事妥速審判法第9條
除前條情形外，第二審法院維持第一審所為無罪判決，提起上訴
之理由，以下列事項為限：
一、判決所適用之法令牴觸憲法。
二、判決違背司法院解釋。
三、判決違背判例。
刑事訴訟法第三百七十七條至第三百七十九條、第三百九十三條
第一款規定，於前項案件之審理，不適用之。